【裁判字號】    97,易,1081
【裁判日期】    980202
【裁判案由】    竊盜
【裁判全文】
臺灣屏東地方法院刑事判決              97年度易字第1081號
公  訴  人  臺灣屏東地方法院檢察署檢察官
被      告  甲○○
上列被告因竊盜案件，經檢察官提起公訴（97年度偵字第4258號）
，被告於準備程序就被訴事實為有罪之陳述，本院合議庭裁定
由受命法官獨任逕行簡式審判程序，並予判決如下：
    主  文
甲○○攜帶兇器竊盜，處有期徒刑陸月，扣案之香蕉刀壹支沒收
之；又攜帶兇器竊盜，處有期徒刑陸月，上開扣案之香蕉刀壹支
沒收。應執行有期徒刑拾月，緩刑貳年，緩刑期間付保護管束，
並應指定之公益團體、地方自治團體或社區提供陸拾小時之義務
服務，扣案之香蕉刀壹支沒收。
    事  實
一、甲○○意圖為自己不法之所有，於民國97年4 月間某日，行
    經屏東縣鹽埔鄉○○段22號農田處，乙○○所栽種之茄子業
    已成熟，因缺錢花用，見四下無人認有機可趁，竟基於意圖
    為自己不法之所有之竊盜犯意，持其所有客觀上足以傷害人
    之生命、身體及安全，可作為兇器之香蕉刀1 把，竊取乙○
    ○所有之茄子2 台斤，得手後變賣他人，所得花用無存。復
    於97年5 月14日12時30分許，駕乘車牌號WEK-193 號輕型機
    車碼，行經屏東縣里港鄉○○村○○路○○道路旁，見農田
    內丁煙沛所種植之茄子業已成熟，且四下無人，另基於意圖
    為自己不法之所有之犯意，持上開客觀上足以傷害人之生命
    、身體及安全，可作為兇器之香蕉刀1 把，竊取丁煙沛所有
    之茄子10台斤。嗣於同日14時50分許，為警據報循線查獲，
    並扣得茄子10台斤及香蕉刀1 把。
二、案經屏東縣政府警察局里港分局報告屏東地方法院檢察署檢
    察官偵查起訴。
    理  由
一、本件被告甲○○所犯係死刑、無期徒刑或最輕本刑為3年以
    上有期徒刑以外之罪，亦非屬臺灣高等法院管轄第一審之案
    件，其於準備程序中就被訴事實為有罪之陳述，經本院告知
    簡式審判程序之旨，並聽取當事人意見後，經本院合議庭依
    刑事訴訟法第273條之1第1項規定裁定由受命法官獨任進行
    簡式審判程序。又簡式審判程序之證據調查，依刑事訴訟法
    第273條之2規定，不受同法第159條第1項審判外陳述排除之
    限制；再被告對於卷內各項證據亦不爭執證據能力，復無事
    證顯示有何違法取得或類此瑕疵之情，故卷內所列各項證據
    ，自得作為證據，合先敘明。
一、上開犯罪事實，業據被告甲○○於警詢（參警卷第3至5頁）
    及本院訊問時坦承不諱，核與被害人乙○○、丁煙沛所耕種
    之茄子遭竊取之被害情節（參警卷第6 至8 頁、第9 至11頁
    ），復有扣押筆錄暨扣案物品目錄表、贓物認領保管單等各
    1 份及現場查證照片6 張（參警卷第13至16頁、第18頁、第
    21至23頁）在卷可稽，另有被告所有供本件竊盜犯行所用之
    香蕉刀1 支扣案可資佐證，足見被告上開任意性自白確與客
    觀事實相符，堪予採信。是本件事證業臻明確，被告竊盜犯
    行洵堪認定。
二、按刑法第321 條第1 項第3 款之攜帶兇器竊盜罪，係以行為
    人攜帶兇器為其加重條件，此所謂兇器，其種類並無限制，
    凡客觀上足以對人之生命、身體、安全構成威脅，具有危險
    性之兇器為已足，並不以攜帶之初有行兇之意圖為必要（最
    高法院79年臺上字第5253號判例意旨參照）。查本件被告甲
    ○○持以違犯前揭竊盜案件之香蕉刀1支，係金屬材質而質
    地堅硬，其刀鋒銳利，若持以行兇，客觀上均足致他人生命
    、身體、安全發生危害，顯為具有危險性之兇器無訛；是核
    被告所為係犯刑法第321條第1項第3款之攜帶兇器竊盜既遂
    罪。
三、爰審酌被告之素行尚可、智識程度僅有國小畢業（參警詢調
    查筆錄之教育程度欄），其不知端正品行，奮發向上，竟囿
    於貪念而竊取財物，侵害他人之財產權益；且其體無殘缺，
    不思循正當管道賺取錢財謀生，反起意行竊，亦缺乏對他人
    財產權應予尊重之觀念；惟衡酌被告所竊得之物品價值未臻
    至鉅（據被害人稱約茄子每公斤約6元，被告上開犯行所竊
    得之茄子總重共12公斤，價值僅約72元），且97年5月14日
    所竊得知10公斤部分業已發還予被害人丁煙沛，有前開贓物
    認領保管單足憑，其犯罪所生具體損害尚屬輕微，被告犯後
    已坦承犯行，其於本院審理時坦承犯行深表悔意，犯罪後態
    度尚稱良好，被害人乙○○於警詢時業已表明不再追究被告
    竊盜犯行，及被告罹患癲癇疾病，此有其於財團法人私立高
    雄醫學大學附設中和紀念醫院腦神經內科之診療記錄服用1
    紙附卷可參等一切情狀，量處如主文所示之刑，並定其應執
    行之刑，以資懲儆。又被告前未曾受有期徒刑以上之宣告，
    有臺灣高等法院被告前案紀錄表在卷可參，其因一時失慮，
    致罹刑典，經此刑之宣告，應當知所警惕，信無再犯之虞，
    本院因認對被告所宣告之刑以暫不執行為適當，併宣告緩刑
    2 年，並應於緩刑期間內，向指定之公益團體、地方自治團
    體或社區提供60小時之義務勞務，以啟自新，緩刑期間依法
    應付保護管束。末查，扣案之香蕉刀1 支係被告所有供
    本件竊盜犯罪所用之物，業經被告供承在卷，爰依刑法第38
    條第3 項前段、第1 項第2 款併予宣告沒收之。
據上論斷，應依刑事訴訟法第299 條第1 項前段、第273 條之1
，刑法第321 條第1 項第3 款、第51條第5 款、第38條第1 項第
2 款、第74條第1 項第1款、第2 項第5 款、第93條第1 項第2款
，判決如主文。
本案經檢察官劉文賓到庭執行職務。
中    華    民    國    98    年    2     月    2     日
                  刑事第三庭    法  官  陳怡先
以上正本證明與原本無異。
如不服本判決應於收受判決後10日內向本院提出上訴書狀，並應
敘述具體理由；其未敘述上訴理由者，應於上訴期間屆滿後20日
內向本院補提理由書（均須按他造當事人之人數附繕本）「切勿
逕送上級法院」。
                                書記官  鍾小屏
中    華    民    國    98    年    2     月    2     日
附錄犯罪所犯法條
中華民國刑法第321 條（加重竊盜罪）
犯竊盜罪而有左列情形之一者，處六月以上、五年以下有期徒刑
：
一、於夜間侵入住宅或有人居住之建築物、船艦或隱匿其內而犯
    之者。
二、毀越門扇、牆垣或其他安全設備而犯之者。
三、攜帶兇器而犯之者。
四、結夥三人以上而犯之者。
五、乘火災、水災或其他災害之際而犯之者。
六、在車站或埠頭而犯之者。
前項之未遂犯罰之。


司法院資訊處製作；財團法人民間司法改革基金會備份。
